臺灣臺北地方法院民事判決　　　　　　100年度重訴字第600號
原　　　告　李龍淵
訴訟代理人　李勝雄律師
複　代理人　林鴻文律師
　　　　　　廖蕙芳律師
被　　　告　廖水明
訴訟代理人　施裕琛律師
上列當事人間請求返還租賃物事件，經臺灣士林地方法院移送前
來，本院於民國100年12月7日言詞辯論終結，判決如下：
    主      文
被告應給付原告新臺幣伍佰零捌萬零捌佰陸拾柒元，及自民國九
十九年十月二十九日起至清償日止，按年息百分之五計算之利息
。
被告應給付原告新臺幣參佰萬元。
原告其餘之訴駁回。
訴訟費用由被告負擔百分之九十七，餘由原告負擔。
本判決第一項於原告以新臺幣壹佰柒拾萬元供擔保後，得假執行
。
本判決第二項於原告以新臺幣壹佰萬元供擔保後，得假執行。
原告其餘假執行之聲請駁回。
    事實及理由
一原告起訴主張：
  (一)被告前於民國98年3 月30日與伊簽訂倉庫及設備租賃契約書
    （下稱系爭租賃契約書），約定由被告向伊承租門牌號碼新
    北市○○區○○路1段499號之冷凍倉庫、廠房及全部設備（
    下稱系爭租賃物），租賃期間自98年5月1日起至101年4月30
    日止，第1 個月租金為新臺幣（下同）24萬元，其後每月租
    金為30萬元，被告並應於訂約時給付保證金60萬元。另系爭
    租賃物本由伊管理，並將部分租賃物出租他人使用，而自兩
    造締約後，其上之原承租戶所繳租金均改由被告收取，且其
    後之承租業務亦均由被告處理。
  (二)伊已依約將系爭租賃物交付予被告，詎被告為給付保證金及
    第1、2個月租金所交付之支票3 紙屆期均遭退票，且自此均
    未給付任何租金，屢經伊催告付款，並於99年2 月22日委請
    律師發函催告未果，自98年5 月起至99年10月止，共積欠18
    個月租金計534 萬元。伊乃於99年10月15日發函表示終止系
    爭租賃契約之意，並催告被告於文到10日即99年10月28日內
    給付前開未繳租金，然被告迄未給付，爰依兩造間之租賃契
    約，請求被告給付前開未繳租金，及自99年10月29日起算之
    利息。
  (三)又被告於系爭租賃契約終止後仍繼續占用系爭租賃物至 100
    年8 月31日止，受有相當於租金之利益而致伊受有損害，爰
    依侵權行為及不當得利之法律關係，請求被告自系爭租賃契
    約終止後之99年11月1日起至100年8 月31日止，按月賠償伊
    所受損害或返還相當於租金之不當得利30萬元。
  (四)被告雖辯稱應自租金中扣除必要修繕費用350 萬元及有益費
    用80萬元云云，惟伊當初即係以系爭租賃物原來狀況出租予
    被告，而被告於締約前已親自至現場實地查看，對系爭租賃
    物之狀況應知之甚稔。至被告就系爭租賃物欲如何經營、整
    修，只要未破壞該建築結構，原則上伊均不加以干涉，則此
    等被告自行投資之費用，何能轉嫁由伊負擔。退步言之，縱
    認系爭租賃物之修繕費用應由伊負擔，然被告從未定期催告
    伊修繕，則被告主張修繕費用應自租金中扣除，亦無理由。
  (五)被告另主張以下列債權與其所負債務為抵銷云云，惟查：
    1.就屋頂電信公司發射台部分：
      此發射台原由伊出租予他人使用，且為系爭租賃物之範圍
      ，自兩造締約後，每月租金3,000 元應由被告收取，而伊
      計已收取28個月之租金計84,000元，被告得主張抵銷之。
    2.就隔壁四間工廠水電費部分：
      系爭租賃物附近之四間工廠係由伊出租予他人使用，被告
      為伊繳付該等工廠之水電費計231,032 元，其得主張抵銷
      之。
    3.就2號庫衛生公司租金部分：
      此倉庫原由伊出租予他人使用，且為系爭租賃物之範圍，
      自兩造締約後，租金應由被告收取，而伊計已收取租金計
      182,000元，被告得主張抵銷之。
    4.就99年1月6號庫半間租金部分：
      此倉庫原由伊出租予他人使用，且為系爭租賃物之範圍，
      自兩造締約後，租金應由被告收取，而伊已收取99年1 月
      份之半數租金25,000元，被告得主張抵銷之。
    5.就訂金部分：
      被告於兩造締約時給付伊定金1萬元，其得主張抵銷之。
    6.就冷凍庫辦公室未點交部分：
      伊業已將系爭租賃物交付予被告，如前述，惟於被告整修
      系爭租賃物期間，其所聘請之工人多次找不到被告，而向
      伊請求付款，且有已裝好之鋼架遭拆走之情形，伊為照料
      系爭租賃物，不得不抽空至系爭租賃物處理相關事務，是
      該冷凍庫辦公室並非未點交，被告此部分主張顯無理由。
    7.另伊係於100年9月方收回系爭租賃物，於此之前，系爭租
      賃物應為被告管領使用，則關於系爭租賃物之維護、冷凍
      設備之維修、保養、管理等及水費等費用，自應由被告負
      擔。惟下列費用均係由伊支付，被告即應返還該等費用予
      伊，合計為220,949元。
      98年10月施工漏水部分：
        被告於系爭租賃物施工時，將497 號鄰房之水管挖斷，
        因此漏水而多出來之水費計5,800元係由伊先行墊付予
        鄰居。
      99年3月修溶液泵加溶液部分：
        因冷凍庫之液壓棒需修理，伊乃於99年3 月間請求老日
        光公司修理，支出30,450元。
      上慶電氣機師部分：
        冷凍倉庫每年均需請電氣機師維修，1年所需費用為15,
        000元，平均1個月之費用為1,250 元，伊已為被告支付
        28個月之費用計35,000元。
      100年8月份電力費部分：
        被告並未繳付100年8月之電費110,303 元，伊已為被告
        代墊該筆費用。
      自來水費部分：
        自98年7月起至100年7 月止，系爭租賃物之水費均係由
        伊繳付，合計為39,396元，被告應返還該筆費用予伊。
    8.又被告自100年9月起即不得向冷凍櫃承租人收取租金，然
      被告就其中承租戶蔡水通部分，已預收租金至101年5月止
      ，合計預收225,000 元；另就承租戶許新金、黃寶龍、美
      二佳部分，亦預收9月份租金各3,800元、6,500元、2,100
      元，則被告預收該等租金計237,400 元，自應返還予伊。
    9.綜上，被告得主張抵銷之數額應為73,683元（計算式：84
      ,000＋231,032＋182,000＋25,000＋10,000－220,949 －
      237,400＝73,683）。
  (六)聲明為：
    1.被告應自99年11月1日起至100年8 月31日止，按月給付原
      告30萬元。
    2.被告應給付原告534 萬元，及自99年10月29日起至清償日
      止按年息5%計算之利息。
    3.願供擔保請准宣告假執行。
二被告則抗辯：
  (一)兩造締約後，原告確實已將系爭租賃物交付予伊，供伊進行
    修繕，惟經伊修繕後發現屋況極差，如欲修繕完成需費過鉅
    ，而伊於締約前雖曾至現場查看，然系爭租賃物所存在之瑕
    疵並非肉眼可見，是伊認原告交付之租賃物與約定之使用收
    益狀況不符，爰主張同時履行抗辯，拒絕給付租金。
  (二)縱鈞院認伊應給付原告租金，惟伊為維持系爭租賃物得以使
    用之狀態，進行如附表所示之必要修繕，支出計350 萬元，
    依民法第430 條規定，該筆修繕費用應自租金中扣除之。另
    伊翻新過於老舊之冷凍庫出入口鐵皮屋，支出45萬元，另新
    建廠房內12個房間，支出35萬元，均屬就系爭租賃物支出有
    益費用，而原告對此明知而未曾反對，依民法第431條第1項
    規定，原告亦應償還該等費用，爰以此費用償還請求權與伊
    所負租金債務為抵銷。
  (三)又如鈞院認原告請求伊給付租金為有理由，伊亦得以下列債
    權與伊所負債務為抵銷：
    1.屋頂電信公司發射台部分：
      此發射台為系爭租賃物之範圍，自兩造締約後，每月租金
      3,000元應由伊收取，然原告竟收取28個月之租金計84,00
      0元，伊有權依民法第179條規定，請求原告返還該等租金
      。
    2.隔壁四間工廠水電費部分：
      隔壁四間工廠係由原告出租予他人，原告並有向承租人收
      取水電費，惟該等工廠之水電費實係由伊繳付，每月水電
      費約4萬元，伊已繳付28個月計112萬元，原告應依民法第
      179條規定，返還該等水電費予伊。
    3.2號庫衛生公司租金部分：
      此倉庫為系爭租賃物之範圍，自兩造締約後，每月租金6,
      500元應由伊收取，然原告竟收取28個月之租金計182,000
      元，伊有權依民法第179條規定，請求原告返還之。
    4.99年1月6號庫半間租金部分：
      此倉庫為系爭租賃物之範圍，自兩造締約後，租金應由伊
      收取，然原告竟收取99年1 月份之半數租金25,000元，伊
      得依民法第179條規定，請求原告返還該筆租金。
    5.訂金部分：
      伊曾於兩造締約時給付原告1 萬元之定金，於租約成立後
      即得充作部分租金，是伊業已清償原告1萬元租金。
    6.冷凍庫辦公室未點交部分：
      系爭租賃物中之一間冷凍庫辦公室均係由原告使用，伊並
      未使用，故就該辦公室伊無須給付租金，而依該辦公室之
      面積與全部租賃物之面積按比例計算，每個月應扣除1 萬
      元之租金，合計應扣除28萬元。
  (四)聲明為：原告之訴駁回。
三兩造不爭執之事項：
  (一)兩造於98年3 月30日簽訂系爭租賃契約書，約定由被告向原
    告承租系爭租賃物，租賃期間自98年5月1日起至101年4月30
    日止，第1 個月租金為24萬元，其後每月租金為30萬元，被
    告並應於訂約時給付保證金60萬元予原告（見臺灣士林地方
    法院99年度湖簡調字第541號卷第7-9頁） 。
  (二)被告迄未給付任何租金予原告。
  (三)原告於99年2 月22日委任律師發函予被告，催告被告於文到
    10日內清償積欠之租金，被告已收受此信函（見前揭卷第12
    -13頁）。
  (四)原告於99年10月15日發函向被告為終止租賃契約之意思表示
    ，並催告被告於文到10日內清償積欠之租金，被告已於99年
    10月18日收受此信函（見前揭卷第14-17頁）。
  (五)被告業於100年9 月間將系爭租賃物返還予原告。
四得心證之理由：
  (一)被告坦認向原告承租系爭租賃物，約定租賃期間自98年5 月
    1日起至101年4月30日止；第1個月租金為24萬元，其後每月
    租金為30萬元，惟其始終未曾給付原告任何租金等情，則被
    告有未依約給付租金之違約情事，即堪認定。被告辯稱：原
    告於締約後確實將系爭租賃物交予其進行修繕，惟經其修繕
    後發現屋況極差，如欲修繕完成需費過鉅，而其於締約前雖
    曾至現場查看，然系爭租賃物所存在之瑕疵並非肉眼可見，
    是原告交付之租賃物與約定之使用收益狀況不符，其得主張
    同時履行抗辯權，拒絕給付租金云云，惟查：
    1.原告到庭陳稱：門牌號碼新北市○○區○○路一段499 號
      房屋（下稱499 號房屋）登記之所有權人為七龍冷凍股份
      有限公司（下稱七龍公司），其為該公司之負責人，該公
      司在499號房屋旁邊另增建一鐵皮屋。499號房屋本來是七
      龍公司做冷凍倉庫使用，增建之鐵皮屋則是租給別人開修
      車廠使用。大約在97年11月間，被告向其表示欲承租 499
      號房屋做倉庫、其旁之鐵皮屋做賣場，經營蔬菜、水果之
      批發生意，後來雙方議定租約之條件即簽約。499 號房屋
      為地下1層、地上2層建物，兩造簽約前2樓是8間冷藏倉庫
      ，1樓是8間冷凍倉庫，地下室則是隔成2 間，放冷藏、冷
      凍設備之送風設備，其與被告簽約前，地下室已經閒置2
      、3年沒有使用。至鐵皮屋部分面積約有150坪，前面還有
      25坪的庭院，當時的房客有在鐵皮屋內另隔了一間閣樓作
      為辦公室使用，鐵皮屋一樓部分沒有隔間，整間拿來做修
      車廠使用。本件承租標的包含499 號整棟房屋、其內之冷
      藏、冷凍設備及前開鐵皮屋等語（見本院卷第48-49 頁）
      ，為被告所不爭執，故可確認系爭租賃物之範圍，實包含
      499 號房屋（含屋內之冷凍、冷藏設備）及其旁增建之鐵
      皮屋。
    2.被告雖稱原告所交付之系爭租賃物，屋況不符於約定使用
      、收益之狀態云云，然其坦認：兩造簽約前，其曾實地去
      看過系爭租賃物之現況，當時499 號房屋地下室確實閒置
      ，堆滿雜物與垃圾；1 樓部分是冷凍庫，屋況看起來還好
      ，1樓的設備其本來就打算簽約後要做整修；2樓部分屋主
      原來只有使用一半的面積，另外一半也是閒置，2 樓的屋
      況看起來也還好，設備也算是堪用。鐵皮屋的部分屋況破
      破爛爛的，不堪使用。雖然系爭租賃物屋況不好，然因兩
      造係約定如果其出資整修房屋，日後倘原告要將房屋改建
      收回，在改建前房屋的設備都歸其所有，其評估後覺得可
      以接受，故未要求原告整修系爭租賃物等語（見本院卷第
      49頁），足證被告於兩造簽約前已針對系爭租賃物之屋況
      進行評估，並與原告達成以現況交屋且由其負擔整修費用
      之合意後雙方始簽署系爭租賃契約書。兩造既已約定現況
      交屋，應認系爭租賃物於交屋時之屋況，即為兩造所約定
      合於使用、收益之狀態，被告以前詞置辯，核與兩造之約
      定不符，自非可採。至被告於受領系爭租賃物並實際進行
      整修工程後，始發現將系爭租賃物整建成其希望之狀態所
      需費用超逾其先前評估之數額，僅屬其投資、評估失準之
      問題，要與原告無涉，被告執此指稱系爭租賃物未合於約
      定使用、收益狀態，亦非有理，併予指明。
    3.按租賃契約中，出租人對承租人負有交付合於約定使用、
      收益租賃物之義務，承租人則對出租人負有給付租金之義
      務（參見民法第421條第1項、第423 條之規定）。原告業
      於兩造締約後將合於約定使用、收益狀態之系爭租賃物點
      交予被告，如前述，則被告以原告未為對待給付為由，拒
      絕給付租金（參見民法第264條第1項規定），即屬無據。
  (二)被告應給付原告租金5,080,867元：
    1.按承租人租金支付有遲延者，出租人得定相當期限，催告
      承租人支付租金，如承租人於其期限內不為支付，出租人
      得終止契約。租賃物為房屋者，遲付租金之總額，非達二
      個月之租額，不得依前項之規定，終止契約。其租金約定
      於每期開始時支付者，並應於遲延給付逾二個月時，始得
      終止契約，民法第440條第1、2 項定有明文。查針對系爭
      租賃契約，兩造係約定租金應於每月10日前給付（參見系
      爭租賃契約書第3 條之約定），惟被告並未依約付款，原
      告乃於被告遲延給付租金之總額已逾2 個月數額，且遲延
      給付已逾2個月之99年2月22日函催被告給付租金未果，嗣
      於同年10月15日致函被告表達終止契約之意，其終止權之
      行使，於法即無不合。而該終止函業於同年月18日送達被
      告，有掛號郵件收件回執足憑（見臺灣士林地方法院99年
      度湖簡調字第541 號卷第17頁），系爭租賃契約於是日即
      告終止（參見民法第263條、第258條、第95條第1 項規定
      ），而自98年5月1日至99年10月18日期間，被告應給付原
      告之租金計為522 萬元（24＋30×16＋18/30×30＝522）
      。被告主張其於兩造締約時已給付原告1 萬元定金，該定
      金應充作部分租金等語（見本院卷第108 頁），為原告所
      是認，則被告尚應給付原告租金521 萬元。原告依據兩造
      間之租賃契約，請求被告給付前開欠租，即有理由。
    2.次按二人互負債務，而其給付種類相同，並均屆清償期者
      ，各得以其債務，與他方之債務，互為抵銷。但依債之性
      質不能抵銷或依當事人之特約不得抵銷者，不在此限；抵
      銷，應以意思表示，向他方為之。其相互間債之關係，溯
      及最初得為抵銷時，按照抵銷數額而消滅，民法第334 條
      第1 項、第335條第1項分別著有規定。經查：
      被告另辯稱：其為維持系爭租賃物得以使用之狀態，支
        出必要之修繕費用350 萬元；另為系爭租賃物支出有益
        費用80萬元，得依前揭規定請求原告償還上開費用，爰
        以該等費用償還請求權與其所負租金債務主張抵銷云云
        。
        (1)按租賃關係存續中，租賃物如有修繕之必要，應由出
          租人負擔者，承租人得定相當期限，催告出租人修繕
          ，如出租人於其期限內不為修繕者，承租人得終止契
          約或自行修繕而請求出租人償還其費用或於租金中扣
          除之；承租人就租賃物支出有益費用，因而增加該物
          之價值者，如出租人知其情事而不為反對之表示，於
          租賃關係終止時，應償還其費用。但以其現存之增價
          額為限，固為民法第430 條、第431條第1項所明定。
          然上開規定並非強制規定，當事人間如有相反之特約
          ，自應依其特約辦理（最高法院29年上字第1542號判
          例意旨參照）。
        (2)查被告針對前開主張，雖提出相關估價單及照片為證
          ，然兩造於締約時已約定被告於受領系爭租賃物後，
          應自行負擔房屋整建費用，前已述及。再者，系爭租
          賃契約書第20條第2 項約定：「本租賃期間屆滿前若
          因徵收或甲方之原因而提前終止，甲方應賠償乙方於
          租賃期間之整修、增建及設備部分所花費之全部費用
          」，亦明揭僅於因徵收或可歸責於原告之事由，致租
          約提前終止時，原告方有賠償被告為整建系爭租賃物
          所支付費用之旨；亦即倘系爭租約並非因上開因素提
          前終止，被告於租賃期間因整修、增建系爭租賃物所
          支付之所有費用，即應由被告終局負擔。質言之，兩
          造對於被告整修系爭租賃物所支出之費用應由何人負
          擔一節，已於系爭租賃契約書中明確約定，即應排除
          民法第430條、第431條第1 項於本件之適用。而被告
          主張其為系爭租賃物支出必要修繕費用、有益費用之
          工項，核屬被告受領系爭租賃物後進行之房屋整修工
          作，系爭租約係因可歸責於被告之事由遭原告提前終
          止，前已詳論，依約被告為整修系爭租賃物支出之費
          用，應歸由被告終局負擔。是被告無權請求原告返還
          整修費用，已堪認定，其上開抵銷抗辯，即無足取。
      兩造另針對租約存續期間，彼此代墊或溢收之多項費用
        主張應進行結算。就被告部分，其主張原告於98年5月1
        日至100年8月31日期間，擅自受領應由其收取之電信公
        司發射台租金84,000元、2號庫衛生公司租金182,000元
        ，另受領6號庫99年1月份之半數租金25,000元；另其在
        系爭租約存續期間，為原告之房客支付水電費112 萬元
        ；又原告於租約存續期間並未將一間冷凍庫辦公室交予
        其使用，原告共溢收租金28萬元，其得依民法第179 條
        規定請求返還等語（見本院卷第108 頁）。原告則主張
        ：被告於系爭租賃物施工時，將鄰房之水管挖斷，因漏
        水而增加之水費5,800 元由其先行墊付予鄰居；其另為
        被告墊付100年8月之電費110,303元、及自98年7月至
        100年7月期間之水費39,396元，並於99年3 月間支出冷
        凍庫之液壓棒修理費30,450元及支付租約存續期間之電
        氣機師維修費35,000元；被告另溢收系爭租約終止後之
        租金237,400 元，前開費用均應由被告返還等語（見本
        院卷第109頁）。
        (1)原告坦認擅自受領應由被告受領之電信公司發射台租
          金84,000元、2 號庫衛生公司租金182,000元，及6號
          庫之租金25,000元等情，被告即得依民法第179 條規
          定，請求原告返還上開費用。
        (2)原告另坦認被告為其房客墊付水電費之事實，然主張
          被告墊付之金額僅231,032 元等語（見本院卷第114-
          118頁），被告主張其墊付之金額為112萬元，並未舉
          證以實其說，要難遽信屬實，惟原告既已自承被告墊
          付之金額為231,032元，被告亦得依民法第179條規定
          請求原告返還此筆款項。
        (3)至被告另主張原告並未點交系爭租賃物中之一間冷凍
          庫辦公室，溢收租金28萬元云云，為原告所否認，被
          告對此亦未舉證證明之，所辯自非可採，要難認為原
          告有其所指溢收租金情事。
        (4)被告坦認原告於租約存續期間，為其墊付因漏水增加
          之水費5,800元、100年8月之電費110,303元、自98年
          7月至100年7月期間之水費39,396 元；及其另溢收租
          約終止後之冷凍設備承租人租金237,400 元等情（見
          本院卷第109頁），原告即得依民法第179條規定，請
          求被告返還上開費用。
        (5)又系爭租賃物包含499 號房屋內之冷凍、冷藏設備，
          為原告所是認，原告即負有於租約存續期間，保持該
          等設備合於約定使用、收益狀態之義務（參見民法第
          423 條後段規定），其為善盡此保持義務而支出冷凍
          庫之液壓棒修理費及電氣機師維修費，核屬其為履約
          所應負擔之成本，而非為被告墊付之費用，自不得請
          求被告返還。
        (6)綜上，經結算結果，原告應返還被告522,032元（84,
          000＋182,000＋25,000＋231,032＝522,032），被告
          則應返還原告392,899 元（5,800＋110,303＋39,396
          ＋237,400＝392,899），經原告主張抵銷後，被告得
          請求原告返還之金額為129,133元（522,032－392,89
          9＝129,133）。
      原告得依兩造間之租約，請求被告給付金521 萬元，被
        告則得依民法第179條規定，請求原告返還129,133元，
        均如前述，兩造互負金錢債務，且該等債務均已屆清償
        期，被告以其債務與原告之債務主張抵銷，於法有據，
        經抵銷後，被告尚應給付原告租金5,080,867元（5,210
        ,000－129,133＝5,080,867）
  (三)被告應返還原告無權占用系爭租賃物之不當得利300 萬元：
    1.按無法律上之原因而受利益，致他人受損害者，應返還其
      利益，依其利益之性質不能返還者，應償還其價額，民法
      第179條、第181條但書分別定有明文。經查：被告於99年
      10月18日系爭租賃契約終止後，仍繼續占有使用系爭租賃
      物，直至100年9月間始將系爭租賃物返還原告，其於前開
      期間無權占用系爭租賃物，因此受有使用該租賃物之利益
      ，致原告受有損害，該等利益依性質不能返還，原告自得
      請求被告償還相當於租金之價額。準此，原告請求被告於
      99年11月1日至100年8月31日期間，給付其300萬元（30×
      10＝300），亦屬有據。
    2.另原告係以相競合之侵權行為損害賠償請求權及不當得利
      返還請求權為據，請求被告償還相當於租金之利益，本院
      已認定被告應返還原告相當於租金之不當得利，則就被告
      是否應對原告負侵權行為損害賠償之責部分，即無庸審究
      ，附此敘明。
  (四)綜上所述，原告依據兩造間之租賃契約，請求被告給付租金
    5,080,867 元，及自99年10月29日起至清償日止，按年息5%
    計算之法定遲延利息；另依民法第179 條規定，請求被告給
    付300 萬元，為有理由，應予准許；逾此數額所為之請求則
    無理由，應予駁回。
  (五)原告陳明願供擔保，請准宣告假執行，就其勝訴部分，核無
    不合，爰酌定相當擔保金額併予准許之；至原告敗訴部分，
    其假執行之聲請已失所附麗，應予駁回。
  (六)本案事證已明，兩造其餘攻擊防禦方法及舉證，核與判決結
    果無影響，爰不再一一論列，附此指明。
五訴訟費用負擔之依據：民事訴訟法第79條。
中    華    民    國   100    年    12    月    21    日
                  民事第七庭    法  官  陳婷玉
以上正本係照原本作成
如對本判決上訴，須於判決送達後20日內向本院提出上訴狀。如
委任律師提起上訴者，應一併繳納上訴審裁判費。
中    華    民    國   100    年    12    月    21    日
                                書記官  吳鸝稻
附表：（單位：新臺幣）
┌──┬────────────┬────┐
│編號│    工            項    │支出費用│
├──┼────────────┼────┤
│ 1. │冷凍庫左側鐵皮屋拆除重建│190萬元 │
├──┼────────────┼────┤
│ 2. │怪手打牆、整地          │ 35萬元 │
├──┼────────────┼────┤
│ 3. │清運廢棄物              │ 20萬元 │
├──┼────────────┼────┤
│ 4. │人工拆牆                │ 15萬元 │
├──┼────────────┼────┤
│ 5. │水泥地鋪鐵網            │ 15萬元 │
├──┼────────────┼────┤
│ 6. │水泥                    │ 35萬元 │
├──┼────────────┼────┤
│ 7. │雜工                    │ 30萬元 │
├──┼────────────┼────┤
│ 8. │修理、新增工具          │ 10萬元 │
└──┴────────────┴────┘